【裁判字號】    98,交上易,1915
【裁判日期】    981231
【裁判案由】    過失傷害
【裁判全文】
臺灣高等法院臺中分院刑事判決      98年度交上易字第1915號
上  訴  人  臺灣苗栗地方法院檢察署檢察官
上  訴  人
即  被  告  丙○○
輔  佐  人  乙○○
上列上訴人因過失傷害案件，不服臺灣苗栗地方法院98年度交易
字第121號中華民國98年10月20日第一審判決（起訴案號：臺灣
苗栗地方法院檢察署98年度偵字第2523號），提起上訴，本院判
決如下：
    主  文
原判決撤銷。
丙○○犯過失傷害罪，處有期徒刑參月，如易科罰金，以新臺幣
壹仟元折算壹日。
    事  實
一、丙○○於民國98年2月23日上午10時許，駕駛車牌號碼為Q9-
    3060號之自用小客車1輛，沿苗栗縣後龍鎮南龍里金龍新村1
    號東側村里巷道、由西往東方向行駛，行經前開道路金龍新
    村1號與往南北向鄉村道路○○路口處時，應注意汽車行駛
    至交岔路口，支線道車應暫停讓幹線道車先行；轉彎車應暫
    停先讓直行車先行。且當時天氣晴、日間自然光線、柏油乾
    燥路面而無缺陷、無障礙物，竟疏於注意，貿然自前開交岔
    路口左轉往北方向行駛，適有戊○○騎乘車牌號碼為BXQ-93
    2號機車號機車、附載丁○○○與杜宜琳，亦疏未注意車前
    狀況，沿前開南北向之鄉村道路、自北往南方向行駛，欲通
    過前開路口。致2車在前開交岔路口處發生對撞，戊○○、
    杜宜琳、丁○○○等因而人車倒地，分別受有胸壁挫傷；右
    小腿開放性傷口、胸壁挫傷；軀幹挫傷併胸部拉傷等傷害。
二、案經戊○○、丁○○○等訴請苗栗縣警察局竹南分局報告偵
    辦。
    理  由
一、右開事實業據被告丙○○坦承不諱，核與告訴人戊○○、丁○○○等之指訴情節大致相符。並有道路交通事故現場圖1
    份、現場照片列印9幀、後龍診所診斷證明書3紙、臺灣省竹
    苗區車輛事故鑑定委員會函及鑑定意見書各1份可資參按，
    足認被告之自白與事實相符，其罪證明確，犯行洵堪認定，
    應依法論科。
二、核被告丙○○所為係犯刑法第284條第1項前段之過失傷害罪
    。又查被告1個過失行為，致使告訴人及被害人等3人受傷，
    為想像競合犯，應依刑法第55條前段之規定從一重處斷。又
    查，被告於肇事後犯罪未被有偵查權之公務員或機關發覺前
    ，向警員孫克勇坦承犯行，進而接受裁判等事實，此有原審
    公務電話紀錄表、道路交通事故肇事人自首情形紀錄表各1
    張在卷可資佐證，應依刑法第62條自首之規定減輕其刑。
三、原審以被告罪證明確，予以論罪科刑，固非無見，惟查本件
    因被告於本院迭表示欲與告訴人和解，然告訴人則執意不和
    解，足見被告並非無和解之誠意，實為告訴人不願和解，則
    兩造未能和解，即不能歸責於被告，被告所犯之罪，其法定
    最高刑為有期徒刑六月，又符合自首減刑之要件，乃原審量
    處有期徒刑四月，自嫌過重，檢察官上訴意旨指摘原判決量
    過輕，雖無理由，被告上訴意旨指摘原判決量刑過重則有理
    由，應由本院將原判決撤銷，爰審酌被告無前科，素行尚佳
    ，有臺灣高等法院被告前案紀錄表1份在卷可參。被告因犯
    罪事實欄所載之過失行為，造成告訴人及被害人等3人受傷
    ，且其為肇事主因，及犯後坦承認罪且係自首，犯後態度尚
    佳等一切情狀，量處如主文所示之刑，並諭知易科罰金的折
    算標準。
據上論結，應依刑事訴訟法第369第1項前段、第364條、第299條
第1項前段、刑法第284條第1項前段、第62條、第55條前段、第
41 條第1項前段。刑法施行法第1條之1判決如主文。
本案經檢察官甲○○到庭執行職務。
中    華    民    國    98    年    12    月    31    日
            刑事第四庭    審判長法  官  洪  耀  宗
                                法  官  許  文  碩
                                法  官  蔡 王 金 全
上列正本證明與原本無異。
不得上訴。
                                書記官  金  珍  華
中    華    民    國    99    年     1    月     4    日


司法院資訊處製作；財團法人民間司法改革基金會備份。
